【裁判字號】    96,易,3656
【裁判日期】    970225
【裁判案由】    背信
【裁判全文】
臺灣高雄地方法院刑事判決              96年度易字第3656號
公  訴  人  臺灣高雄地方法院檢察署檢察官
被      告  甲○○
選任辯護人  朱逸群律師
上列被告因背信案件，經檢察官提起公訴（96年度偵續字第83號
），被告於準備程序認罪並與檢察官為協商合意後，本院合議庭
裁定由受命法官獨任行簡式審判程序，檢察官聲請依協商程序而
為判決，判決如下：
    主      文
甲○○犯連續背信罪，處有期徒刑拾月，減為有期徒刑伍月，如
易科罰金，以銀元佰元即新台幣玖佰元折算壹日。緩刑貳年，
並應向國庫支付新台幣拾伍萬元。
    事實及理由
一、犯罪事實：
  (一)甲○○係浩業科技股份有限公司（下稱浩業公司）負責人，
    另統崎有限公司（下稱統崎公司）因經營行車自動紀錄器買
    賣事業，需向歐洲廠商訂購相關儀器，因統崎公司未熟稔進
    出口程序及歐洲市場情況，適甲○○係統崎公司股東丙○○
    之妻妹，故丙○○乃數次委託甲○○經營之浩業公司代為向
    歐洲廠商訂貨成功，雙方因此有業務上往來。(1)於民國94年
    6 月初，統崎公司再次委託甲○○，向波蘭採購行車紀錄器
    之儀表零件，及向荷蘭採購行車自動紀錄器之紀錄用紙，經
    甲○○於94年6 月8 日向統崎公司報價新台幣（下同）65萬
    元，並同意為統崎公司處理上開訂貨事務後，統崎公司即於
    94年6 月9 日，將65萬元匯入浩業公司在國泰世華銀行內湖
    分行之帳戶內，詎甲○○竟意圖損害統崎公司之利益，基於
    背信之犯意，未依約向波蘭及荷蘭廠商採購上開貨物，而為
    違背其任務之行為，且未將65萬元返還統崎公司，致生損害
    於統崎公司；(2)於94年9 月初，甲○○再次接受統崎公司委
    託，同意代向英國採購行車自動紀錄器之儀表零件，嗣統崎
    公司於94年9 月5 日匯款50萬元至浩業公司上開同一帳戶，
    甲○○意圖損害統崎公司之利益，仍承上開背信之概括犯意
    ，卻未如期交貨予統崎公司，且未將該50萬元返還統崎公司
    ，致生損害於統崎公司。
  (二)案經統崎公司告訴由臺灣高雄地方法院檢察署檢察官偵查起
    訴。
二、證據：
    （一）被告甲○○於檢察官訊問及本院訊問中之自白。
    （二）證人丙○○於偵查中之具結證述。
    （三）甲○○於94年6 月8 日傳真予統崎公司之報價單。
    （四）統崎公司於94年6 月9 日、94年9 月5 日匯款回條2
          紙。
    （五）浩業公司於93年8 月12日開給統崎公司之對帳單。
    （六）統崎公司於94年4 月1 日匯款25萬元予浩業公司之華
          南銀行匯款條。
    （七）浩業公司於93年7月27日開立之統一發票。
    （八）浩業公司於93年10月1日開給統崎公司之對帳單。
    （九）統崎公司於94年4 月14 日匯款67萬元予浩業公司
          之華南銀行匯款條。
    （十）浩業公司於93年8月16日開立之統一發票。
    （十一）證人丙○○筆記。
    （十二）統崎公司於93年11月16日匯款40萬元予浩業公司之
            華南銀行匯款條。
    （十三）浩業公司於94年2月14日開立之統一發票。
三、按行為後法律有變更者，適用行為時之法律。但行為後之法
    律有利於行為人者，適用最有利於行為人之法律，刑法第2
    條第1 項定有明文。本件被告行為後，刑法有關規定已有修
    正變更，業於94年1 月7 日修正公布，並於95年7 月1 日正
    式施行，自應為新舊法之比較。茲依附表所示各項規定整體
    比較之結果，仍按刑法第2 條第1 項「從舊從輕」規定，以
    舊法之規定有利於被告，自應適用修正前之舊法規定處斷。
    再本件被告行為後，新法業已刪除刑法第56條連續犯之規定
    ，此刪除雖非犯罪構成要件之變更，但顯已影響行為人刑罰
    之法律效果，自屬法律有變更，比較新、舊法之結果，仍應
    適用較有利被告之行為時法即舊法論處。本件被告多次背信
    犯行，犯意相同，手段同一，所犯為構成要件相同之罪名，
    顯係基於概括之犯意反覆為之，依修正前刑法第56條之規定
    ，應僅論以一背信罪，並予以加重其刑。又犯罪在刑法修正
    施行前，新法施行後，緩刑之宣告，應適用新法第74條之規
    定，最高法院95年度第8 次刑事庭會議決議著有明文。復以
    被告本件連續犯罪行為終了，為94年9 月5 日，係於96年4
    月24日以前，合於中華民國九十六年罪犯減刑條例所定之減
    刑條件，應予減刑二分之一，合予敘明。
四、本件經檢察官與被告於審判外達成協商之合意，且被告已認
    罪，其合意內容為：（一）被告所犯為刑法第342 條第1 項
    之連續背信罪，願受科刑範圍為有期徒刑10月，減為有期徒
    刑5 月，如易科罰金，以銀元300 元即新台幣900 元折算1
    日；緩刑2 年之宣告。（二）被告應支付國庫新台幣15萬元
    。經查，上開協商合意並無刑事訴訟法第455 條之4 第1 項
    所列情形之一，檢察官聲請改依協商程序而為判決，本院爰
    不經言詞辯論，於協商合意範圍內為協商判決，併此敘明。
五、應適用之法條：刑事訴訟法第455條之4第2項、第455條之8
    ，刑法第2 條第1 項、第342 條第1 項、第74條第1 項第1
    款、第2 項第4 款，修正前刑法第56條、第41條第1 項前段
    ，罰金罰鍰提高標準條例第1 條前段、（修正前）第2 條，
    中華民國九十六年罪犯減刑條例第2 條第1 項第3 款、第7
    條、第9 條。
六、本判決除有刑事訴訟法第455 條之4 第1 項第1 款、第2 款
    、第4 款、第6 款、第7 款所定情形之1 ，或違反同條第2
    項規定者外，不得上訴。
七、如不服本件判決，得自收受判決送達之日起10日內，向本院
    提出上訴書狀，上訴於第二審法院。
本案經檢察官乙○○到庭執行職務
中    華    民    國    97    年    2     月    25    日
                  刑事第三庭    法  官  李昆南
以上正本證明與原本無異。
不得上訴。
中    華    民    國    97    年    2    月     25    日
                                書記官  黃美玲
附錄本判決論罪之法條：
刑法第342 條（背信罪）
為他人處理事務，意圖為自己或第三人不法之利益，或損害本人
之利益，而為違背其任務之行為，致生損害於本人之財產或其他
利益者，處5 年以下有期徒刑、拘役或科或併科1 千元以下罰金
。
前項之未遂犯罰之。
┌───────────────────────────────────────────────┐
│附表：                                                                                        │
├──────┬─────────────┬─────────────┬───────┬────┤
│相關變更條文│行為時法（下稱舊法）之內容│裁判時法（下稱新法）之內容│比  較  理  由│備    註│
├──────┼─────────────┼─────────────┼───────┼────┤
│刑法第33條第│罰金：（銀元）1 元以上。  │罰金：新臺幣1,000 元以上，│罰金刑之下限，│舊法有利│
│5 款：罰金刑│（依罰金罰鍰提高標準條例第│以百元計算。              │由銀元2 元（亦│        │
│下限變更    │1 條前段、第3 條，行政院就│                          │經提高）即新臺│        │
│            │原定數額提高為2倍）       │                          │幣6 元，提高為│        │
│            │                          │                          │新臺幣1,000元 │        │
├──────┼─────────────┼─────────────┼───────┼────┤
│【易科罰金折│犯最重本刑為5 年以下有期徒│犯最重本刑為5 年以下有期徒│易科罰金折算標│舊法有利│
│算標準變更】│刑以下之刑之罪，而受6 個月│刑以下之刑之罪，而受6 個月│準由銀元300 元│        │
│修正前刑法第│以下有期徒刑或拘役之宣告…│以下有期徒刑或拘役之宣告者│即新臺幣900 元│        │
│41條第1 項前│得以（銀元，下同）1 元以上│，得以新臺幣1,000 元、2,00│，提高為以新臺│        │
│段、修正前罰│3 元以下折算1 日，易科罰金│0 元或3,000 元折算1 日，易│幣1,000 元、2,│        │
│金罰鍰提高標│。依刑法第41條易科罰金…就│科罰金。                  │000 元或3,000 │        │
│準條例第2 條│其原定數額提高為100 倍折算│                          │元折算1日。   │        │
│→現行刑法第│1 日；法律所定罰金數額未依│                          │              │        │
│41條第1 項前│本條例提高倍數，或其處罰法│                          │              │        │
│段          │條無罰金刑之規定者，亦同。│                          │              │        │
├──────┼─────────────┼─────────────┼───────┼────┤
│【連續犯之廢│連續數行為而犯同一罪名者，│修正後廢止（刪除）        │修正後除有接續│舊法有利│
│止】刑法第56│以一罪論。但得加重其刑至二│                          │犯或集合犯關係│        │
│條          │分之一。                  │                          │者外，應依數罪│        │
│            │                          │                          │併罰之。      │        │
├──────┼─────────────┴─────────────┴───────┴────┤
│整體比較結果│舊法對於行為人較為有利。                                                        │
└──────┴────────────────────────────────────────┘


司法院資訊處製作；財團法人民間司法改革基金會備份。
